【裁判字號】    97,易,469
【裁判日期】    970331
【裁判案由】    竊盜
【裁判全文】
臺灣彰化地方法院刑事判決               97年度易字第469號
公  訴  人  臺灣彰化地方法院檢察署檢察官
被      告  乙○○
                    （另案在臺灣雲林監獄執行中）
上列被告因竊盜案件，經檢察官聲請簡易判決處刑（97年度偵字
第502 號），本院彰化簡易庭認不宜逕以簡易判決處刑（97年度
彰簡字第241 號），移由本院改依通常程序審理，茲判決如下：
    主  文
乙○○攜帶兇器竊盜，累犯，處有期徒刑肆月，扣案之剪刀壹把
、尖嘴鉗壹支、扳手壹支、手套壹雙均沒收；又攜帶兇器竊盜，
累犯，處有期徒刑肆月，扣案之剪刀壹把、尖嘴鉗壹支、扳手壹
支、手套壹雙均沒收；又攜帶兇器竊盜，累犯，處有期徒刑肆月
，扣案之剪刀壹把、尖嘴鉗壹支、扳手壹支、手套壹雙均沒收。
應執行有期徒刑玖月，扣案之剪刀壹把、尖嘴鉗壹支、扳手壹支
、手套壹雙均沒收。
    犯罪事實
一、乙○○曾於民國93年間，因施用毒品案件，經臺灣臺北地方
    法院以93年度訴字第1021號刑事判決判處有期徒刑10月確定
    ，於94年12月24日執行完畢。詎其不知悔改，竟3 次各別基
    於意圖為自己不法所有之犯意，分別於下列時、地為竊盜犯
    行：
  (一)於96年9 月17日上午9 時20分，騎乘腳踏車途經彰化縣員林
    鎮○○路○段290 號前，適見甲○○所有之車牌號碼IH —
    018 號營業用大貨車停放在該處，則攜帶其自己所有手套1
    雙及客觀上具危險性而足為兇器之剪刀1 把、尖嘴鉗1 支、
    扳手1 支，竊取前揭車輛之車用電池2 個（價值約新臺幣（
    下同）5,000 元）得手後，將之變賣得款花用完畢。
  (二)於96年9 月18日下午4 時許，騎乘腳踏車途經彰化縣員林鎮
    ○○路員農黃昏市場旁之停車場處，適見丁○○所有之車牌
    號碼8430—GC號自用小貨車停放在該處，則攜帶其自己所有
    手套1 雙及客觀上具危險性而足為兇器之剪刀1 把、尖嘴鉗
    1 支、扳手1 支，竊取前揭車輛之車用電池1 個（價值約5,
    000 元）得手後，將之變賣得款花用完畢。
  (三)於96年9 月26日下午2 時許，騎乘腳踏車途經彰化縣埔心鄉
    ○○路212 號前空地處，適見丙○○所有之車牌號碼713 —
    HQ號營業用大貨車停放在該處，則攜帶其自己所有手套1 雙
    及客觀上具危險性而足為兇器之剪刀1 把、尖嘴鉗1 支、扳
    手1 支，竊取前揭車輛之車用電池2 個（價值約5,000 元）
    得手後，將之變賣得款花用完畢。嗣經其先於96年10月1 日
    下午6 時25分，於有偵查犯罪權限之公務員尚未發覺其上揭
    所示3 次竊盜犯行前，主動向該管公務員警員自首其上揭所
    示3 次竊盜犯行而接受裁判，並扣得其所有手套1 雙、剪刀
    1 把、尖嘴鉗1 支及扳手1 支，因而查獲。
二、案經乙○○自首由彰化縣警察局彰化分局報請臺灣彰化地方
    法院檢察署檢察官偵查後，聲請以簡易判決處刑，本院認不
    宜以簡易判決處刑，改依通常程序審理。
    理  由
一、證據能力部分：按被告以外之人於審判外之陳述，雖不符前
    4 條之規定，而經當事人於審判程序同意作為證據，法院審
    酌該言詞陳述或書面陳述作成時之情況，認為適當者，亦得
    為證據。當事人、代理人或辯護人於法院調查證據時，知有
    第159 條第1 項不得為證據之情形，而未於言詞辯論終結前
    聲明異議者，視為有前項之同意，刑事訴訟法第159 條之5
    定有明文。立法意旨在於傳聞證據未經當事人之反對詰問予
    以核實，原則上先予排除，惟若當事人已放棄詰問或未聲明
    異議，基於證據資料愈豐富，愈有助於真實發現之理念，且
    強化言詞辯論主義，法院自可承認該傳聞證據例外擁有證據
    能力。經查，證人即被害人甲○○、丁○○、丙○○分別於
    警詢中陳述（參見臺灣彰化地方法院檢察署97年度偵字第50
    2 號偵查卷宗第9 頁至第14頁），雖均係被告以外之人於審
    判外之陳述，性質上屬傳聞證據，惟經檢察官、被告均同意
    作為證據，又本院審酌該言詞陳述作成時之情況，並查無其
    他不法之情狀，足認為得為本案之證據，依刑事訴訟法第
    159 條之5 之規定，均有證據能力。
二、訊據被告對其於上揭時、地，攜帶兇器竊盜3 次之事實，坦
    承不諱（參見本院97年3 月26日審判筆錄），核與證人即被
    害人甲○○、丁○○、丙○○分別於警詢中陳述發現車用電
    池失竊情節（參見臺灣彰化地方法院檢察署97年度偵字第50
    2 號偵查卷宗第9 頁至第14頁）相符，並有其所有之手套1
    雙、剪刀1 把、尖嘴鉗1 支及扳手1 支扣案可佐，且上揭物
    品均係供其犯罪所用或所攜帶之物，業據被告於本院審理中
    陳述明確；復有現場照片共計3 張（參見同上偵查卷宗第21
    頁至第22頁）附卷可參，核屬相符。從而，被告上揭自白內
    容，核與前揭事證相符，應足採信，本案事證明確，被告犯
    行堪以認定。
三、經查：
  (一)按刑法第321 條第1 項第3 款之攜帶兇器竊盜罪，係以行為
    人攜帶兇器竊盜為其加重條件，此所謂兇器，其種類並無限
    制，凡客觀上足對人之生命、身體、安全構成威脅，具有危
    險性之兇器均屬之，且祇須行竊時攜帶此種具有危險性之兇
    器為已足，並不以攜帶之初有行兇之意圖為必要。螺絲起子
    為足以殺傷人生命、身體之器械，顯為具有危險性之兇器（
    最高法院79年臺上字第5253號判例要旨參照）。經查，扣案
    之剪刀1 支為金屬製，長度約20公分，為鋒利狀；尖嘴鉗1
    支為金屬製，長度約20公分，前端亦為尖銳狀；活動板手1
    支，長度約為12公分，亦為金屬製，兩端呈尖銳狀等情，業
    經本院勘驗屬實（參見本院97年3 月26日審判筆錄第5 頁）
    。是被告攜帶扣案之上揭剪刀、尖嘴鉗及扳手之物品，無論
    被告主觀上是否旨在行兇抑僅便利行竊，然在客觀上顯具有
    行兇之危險性，自均屬兇器之一種，其攜帶而犯上揭所示之
    竊盜罪，應成立刑法第321 條第1 項第3 款之罪。
  (二)另按刑法上竊盜罪既遂未遂區分之標準，係採權力支配說，
    即行為人將竊盜之客體，移入一己實力支配之下者為既遂，
    若著手於竊盜，而尚未脫離他人之持有，或未移入一己實力
    支配之下者，則為未遂。又究係預備竊盜或竊盜未遂，則專
    以行為人是否已著手於竊盜行為之實施為斷，如未著手於竊
    盜行為之實施，依現行刑法並不處罰預備竊盜（最高法院84
    年度臺上字第2256號判決要旨參照）。被告就犯罪事實欄一
    所示之前揭犯行，已將竊盜之客體即車用電池移入一己實力
    支配之下，均應屬竊盜既遂。
  (三)核被告就事實欄一(一)(二)(三)部分所為竊盜行為，均係犯刑法第
    321 條第1 項第3 款之加重竊盜既遂罪。又起訴書雖記載被
    告應犯刑法第320 條第1 項之竊盜罪，然經公訴人當庭更正
    起訴法條為刑法第321 條第1 項第3 款之加重竊盜罪，附此
    敘明。被告所犯上開3 罪，犯意各別，行為互異，應分論併
    罰。又被告曾於93年間，因施用毒品案件，經臺灣臺北地方
    法院以93年度訴字第1021號刑事判決判處有期徒刑10月確定
    ，於94年12月24日執行完畢等情，此有臺灣高等法院被告前
    案紀錄表、臺灣彰化地方法院檢察署刑案資料查註紀錄表各
    1 份存卷可考，其於5 年內故意再犯本案有期徒刑以上之3
    罪，應依刑法第47條第1 項之規定，均論以累犯，並各加重
    其刑。再被告於有偵查犯罪權限之公務員尚未發覺其於犯罪
    事實欄一(一)(二)(三)所示之竊盜犯行前，主動向該管公務員之警
    方自首其於犯罪事實欄一(一)(二)(三)所示之竊盜犯行而接受裁判
    等情，此有被告警詢筆錄在卷可參，爰依刑法第62條前段規
    定各減輕其刑，並依法先加後減之。爰審酌被告不思以合法
    正當途徑賺取所得，竟以持客觀上具危險性而足為兇器之物
    而竊盜之手段及所竊取之上揭財物價值，理應從重量刑，然
    本院參酌被告犯後均坦承犯行，對上揭被害人所生損害等其
    他一切情狀，各量處如主文所示之刑，並定其應執行之刑。
    又被告上揭所為之犯罪時間，均係在96年4 月24日以後所犯
    ，核與中華民國96年罪犯減刑條例第2 條第1 項之應減刑規
    定不符，自均不應予減輕其刑，附此敘明。至被告所有持以
    行竊之手套1 雙、剪刀1 把、尖嘴鉗1 支及扳手1 支，業據
    其供明在卷，且係供犯罪所用之物，爰依刑法第38條第1 項
    第2 款規定併宣告沒收。
據上論斷，應依刑事訴訟法第452 條、第299 條第1 項前段，刑
法第321 條第1 項第3 款、第47條第1 項、第62條前段、第51條
第5 款、第38條第1 項第2 款，判決如主文。
本案經檢察官吳芙如到庭執行職務。
中    華    民    國    97    年    3     月    31    日
                  刑事第八庭      法  官  唐中興
以上正本證明與原本無異。
如不服本判決，應於判決送達後10日內，向本院提出上訴書狀，
上訴書狀應「敘述具體上訴理由」，並按他造當事人之人數附繕
本。「切勿逕送上級法院」。
告訴人或被害人對於判決如有不服具備理由請求檢察官上訴者，
其上訴期間之計算係以檢察官收受判決正本之日期為準。
中    華    民    國    97    年    3     月    31    日
                                   書記官 吳政
【附錄本案判決論罪科刑法條全文】：
中華民國刑法第321條：
犯竊盜罪而有左列情形之一者，處6月以上5年以下有期徒刑：
一、於夜間侵入住宅或有人居住之建築物、船艦或隱匿其內而犯
    之者。
二、毀越門扇、牆垣或其他安全設備而犯之者。
三、攜帶兇器而犯之者。
四、結夥3人以上而犯之者。
五、乘火災、水災或其他災害之際而犯之者。
六、在車站或埠頭而犯之者。
前項之未遂犯罰之。


司法院資訊處製作；財團法人民間司法改革基金會備份。
